臺灣臺中地方法院刑事判決
111年度簡上字第374號
上  訴  人  
即  被  告  陳志岳



上列上訴人即被告因妨害風化案件，不服本院民國111年6月24日
111年度中簡字第1287號第一審簡易判決（偵查案號：111年度速
偵字第2429號），提起上訴，本院管轄第二審之合議庭判決如下
：
    主    文
上訴駁回。
    犯罪事實
一、乙○○於民國111年5月30日凌晨3時10分許，至臺中市○區○○○
    道0段000號旁巷內停車場之不特定人得以共見共聞之場所，
    竟意圖供人觀覽，基於公然猥褻之犯意，脫光衣服全身赤裸
    並裸露生殖器於開放之停車場內。經附近居民甲女（年籍詳
    卷）發現後報警，經警到場處理，發現乙○○全裸而查獲。
二、案經臺中市政府警察局第二分局報告臺灣臺中地方檢察署檢
    察官偵查後聲請簡易判決處刑。
    理    由
一、證據能力：
㈠、本判決認定事實所引用之被告以外之人於審判外之言詞或書
    面證據等供述證據，公訴人、被告在本院審理時均同意作為
    證據使用（見本院卷第33、34頁），復經本院審酌認該等證
    據之作成無違法、不當或顯不可信之情況，依刑事訴訟法第
    159 條之5 第1 項規定，均有證據能力。
㈡、又本案認定事實引用之卷內其餘非供述證據，並無證據證明
    係公務員違背法定程序取得，依同法第158 條之4 規定反面
    解釋，亦均有證據能力。　　
二、上開犯罪事實，業據被告於本院審理時坦承不諱（見本院卷
    第35頁），核與證人甲女警詢之證述（見速偵卷第35-36頁
    ）大致相符。並有員警職務報告（見速偵卷第27頁）、臺中
    市第二分局文正派出所110報案紀錄單（見速偵卷第41頁）
    、現場照片5張（見速偵卷第45-49頁）在卷可稽。被告前開
    具任意性之自白經核與事實相符而堪採信。本案事證已臻明
    確，應予依法論科。
三、核被告所為，係犯刑法第234條第1項公然猥褻罪。
四、上訴之判斷：
㈠、原審判決認被告犯罪事證明確，並就量刑部分，說明「爰以
    行為人之責任為基礎，審酌被告前有妨害風化案件經法院判
    刑之紀錄(見被告前案紀錄表)，復為滿足一己私慾，即於不
    特定多數人得共見聞之停車場內為猥褻行為，破壞社會秩序
    及風氣，顯然欠缺尊重他人之觀念，所為實非可取；惟事後
    坦承犯行，態度尚可，兼衡其犯罪手段尚屬平和，及其自陳
    大學畢業之智識程度，職業為自由業，家庭經濟狀況小康（
    見偵卷第31頁）等一切情狀，量處如主文所示之刑，且諭知
    易科罰金之折算標準。」經核認事用法並無違誤，量刑亦依
    刑法第57條各款事由加以審酌，亦屬妥適，應予維持。
㈡、被告上訴意旨雖指原審判決認其「經濟狀況小康」，但其實
    則是勉強持平等語。然被告於111年5月30日在臺中市政府警
    察局第二分局文正派出所製作警詢筆錄時，就「受詢問人家
    庭經濟狀況」部分，確實係回答「小康」（見偵卷第31頁）
    ，原審判決據此認定被告經濟狀況小康，難認有何違誤；上
    訴意旨又指原審判決結論依據刑法第134條第1項判決處刑有
    所違誤，然原審判決就論罪科刑部分，明確說明被告係犯「
    刑法第234條第1項之公然猥褻罪」（見原審判決第1頁第27
    行），有關適用之法律雖記載為第134條，然此顯屬誤植，
    於判決結果並無影響，應由本院逕予更正；被告另請求改以
    公益捐款或其他方式替代刑罰（見本院卷第35頁），然審酌
    被告於110年4月7日、110年10月15日，犯公然猥褻罪，分別
    經本院判處拘役20日確定，再經本院以111年度聲字第2921
    號定應執行拘役35日，本案是被告第3次犯公然猥褻罪，考
    量被告反覆犯同類型犯罪，素行自難謂良好，仍有執行刑罰
    之必要，被告請求改以公益捐款或其他方式代替刑罰，亦難
    認有據。綜上，被告上訴意旨所指，均對於原審有罪科刑之
    判決不生影響，應予駁回。
據上論斷，應依刑事訴訟法第455條之1第1項、第3項，第368條
，判決如主文。
本案經檢察官陳宜君聲請簡易判決處刑，檢察官甲○○到庭執行職
務。
中　　華　　民　　國　　111 　年　　11　　月　　3 　　日
                  刑事第一庭   審判長法  官  陳淑芳
　
                                     法  官  黃龍忠
　
                                     法  官  徐煥淵
以上正本證明與原本無異。
不得上訴。
 　　　　　　　　　　　　　　　　　　書記官   陳麗靜
中　　華　　民　　國　　111 　年　　11　　月　　3 　　日